臺灣臺南地方法院刑事裁定　　　　　　100年度撤緩字第108號
聲　請　人　臺灣臺南地方法院檢察署檢察官
受　刑　人　翁國晉
上列聲請人因受刑人於緩刑期內有得撤銷緩刑之原因，聲請撤銷
緩刑（100年度執聲字第1289號），本院裁定如下：
    主  文
翁國晉於本院九十九年度易字第一三一七號刑事判決所受之緩刑
宣告撤銷。
    理  由
一、聲請意旨略以：受刑人翁國晉因竊盜案件，經本院於民國
    100年1月20日以99年度易字第1317號（99年度偵緝字第738
    號）判決處有期徒刑10月，緩刑4年，緩刑期間付保護管束
    ，並應於判決確定之日起3年內，向指定之政府機關、政府
    機構、行政法人、社區或其他符合公益目的之機構或團體提
    供150小時之義務勞務，該判決於民國100年3月1日確定在案
    。茲受刑人無正當理由未按規定於指定期間內，完成緩刑附
    帶應履行義務勞務之執行150小時（僅履行時數3點5小時）
    ，乃違反刑法第74條第2項第5款所定負擔情節重大。核該受
    刑人所為，已合於同法第75條之1第1項第4款所定得撤銷緩
    刑宣告之原因，爰依刑事訴訟法第476條之規定，聲請撤銷
    上開緩刑之宣告等語。
二、按緩刑宣告，得斟酌情形，命犯罪行為人完成向指定之政府
    機關、政府機構、行政法人、社區或其他符合公益目的之機
    構或團體，提供40小時以上240小時以下之義務勞務；又違
    反第74條第2項第1款至第8款所定負擔情節重大，足認原宣
    告之緩刑難收其預期效果，而有執行刑罰之必要者，得撤銷
    緩刑之宣告，刑法第74條第2項第5款、第75條之1第1項第4
    款分別定有明文。且所謂「情節重大」，係指受判決人顯有
    履行負擔之可能，而隱匿或處分其財產、故意不履行、無正
    當事由拒絕履行或顯有逃匿之虞等情事而言，且本條採用裁
    量撤銷主義，賦予法院撤銷與否之權限，特於第1項規定實
    質要件為「足認原宣告之緩刑難收其預期效果」，供作審認
    之標準（刑法第75條之1第1項第4款之立法理由可資參照）
    。
三、經查：
  (一)受刑人因竊盜案件，前經本院於100年1月20日以99年度易字
    第1317號（99年度偵緝字第738號）判決處有期徒刑10月，
    緩刑4年，緩刑期間付保護管束，並應於判決確定之日起3年
    內，向指定之政府機關、政府機構、行政法人、社區或其他
    符合公益目的之機構或團體提供150小時之義務勞務，該判
    決於民國100年3月1日確定在案等情，有上開判決書及臺灣
    高等法院被告前案紀錄表各1份在卷可稽（見本院卷第3至13
    頁）。嗣經臺灣臺南地方法院檢察署檢察官於100年6月14日
    指定該受刑人應於100年8月31日前，至臺南監獄完成上開義
    務勞務時數乙情，有臺灣臺南地方法院檢察署檢察官執行附
    條件緩刑案件通知書、臺灣臺南地方法院檢察署100年5月20
    日南檢欽護程字第30793號函、100年6月17日南檢欽護程字
    第37540號函及臺灣臺南地方法院檢察署附條件緩刑受保護
    管束人應行注意事項具結書各1份在卷可稽（見100年度執聲
    字第1289號卷第2至3頁及第8至11頁）。惟受刑人除於100年
    6月14日曾參與緩刑被告行政說明會（抵充義務勞務時數2小
    時）外，僅於同年7月22日上午10時30分至12時向永康市西
    灣社區發展協會提供1.5小時之義務勞務，共計僅完成3.5小
    時之義務勞務，而未於期限內履行應執行時數之事實，有臺
    灣臺南地方法院檢察署100年7月14日南檢欽護程字第43163
    號函、永康區西灣社區發展協會100年7月18日南西灣義務字
    第100119號函、100年8月31日南西灣義務未字第100119號函
    、臺灣臺南地方法院檢察署義務勞務工作日誌各1紙在卷可
    憑（見100年度執聲字第1289號卷第13至16頁），並經本院
    依職權調閱臺灣臺南地方法院檢察署100年度執緩字第139號
    、100年度執護勞字第88號及100年度執護字第257卷宗核閱
    屬實。
  (二)又臺灣臺南地方法院檢察署觀護人曾多次輔導告知受刑人應
    儘速與義務勞務機構聯繫執行義務勞務，如未完成義務勞務
    將聲請撤銷緩刑之宣告等語，有臺南地檢署100年5月4日觀
    護輔導紀要、100年7月12日觀護輔導紀要及臺灣臺南地方法
    院檢察署執行保護管束情況訪視報告表各1紙在卷可稽（見
    本院卷第15頁、第24至27頁）。且因觀護人於100年7月12日
    進行保護管束約談，詢問受刑人為何從未至原指定之執行義
    務勞務機構臺南監獄執行義務勞務時，受刑人曾表示其僅有
    腳踏車作為交通工具，前往臺南監獄有困難等語，故觀護人
    於當日立刻連絡受刑人住處附近之永康市西灣社區發展協會
    ，並協助受刑人前往該發展協會執行義務勞務，惟其後受刑
    人除曾於同年7月22日上午前往該發展協會執行1.5小時之義
    務勞務（內容為公園清掃）外，直至臺灣臺南地方法院檢察
    署檢察官所指定之義務勞務期限100年8月31日前，皆未曾再
    前往該發展協會執行義務勞務。其間尚經觀護人於100年8月
    12日前往受刑人住所進行訪視，並督促受刑人履行義務勞務
    ，然受刑人對於觀護人詢問為何無法完成義務勞務時，支吾
    不答，無法說明有何正當事由。經觀護人當下告誡受刑人應
    立刻前往上開發展協會執行義務勞務，觀護人並將先至該發
    展協會等待受刑人前來等語，受刑人雖對此口頭表示同意，
    然當日受刑人仍舊未至上開發展協會執行義務勞務，且其後
    受刑人執行義務勞務之情形依然未見任何改善等情，有前開
    100年7月12日觀護輔導紀要及臺灣臺南地方法院檢察署執行
    保護管束情況訪視報告表各1紙在卷可稽。由此益徵，臺灣
    臺南地方法院檢察署觀護人於義務勞務期間屆滿前，曾多次
    告誡受刑人應於儘速完成義務勞務，以及違反之法律效果為
    撤銷緩刑之宣告等語，且觀護人更曾為便利受刑人執行，而
    將義務勞務機構改為距受刑人住處較近者，惟受刑人仍未積
    極履行其義務勞務，而將觀護人之告誡置若罔聞。
  (三)此外，臺灣臺南地方法院檢察署本指定受刑人於100年6月14
    日起至同年8月31日止，向臺南監獄服義務勞務，觀護人為
    協助受刑人早日完成義務勞務，故於100年7月12日將義務勞
    務機構改為距受刑人住處較近之永康市西灣社區發展協會，
    已如上述。依此，縱令自100年7月12日起算至同年8月31日
    義務勞務期間屆滿時為止，受刑人仍有51日可服義務勞務，
    而受刑人於100年7月12日既尚餘148小時之義務勞役待執行
    ，則若以每日服義務勞務4小時計算，僅需37日即可完成，
    亦即縱令扣除此段期間內星期例假日之日數，而一周僅執行
    5日、每日4小時之義務勞務，受刑人仍可順利完成義務勞務
    ，顯不致於影響受刑人之正常生活，亦無執行期限過苛之情
    。況受刑人自承其未婚、未育有子女，且無工作等情，有臺
    灣臺南地方法院檢察署觀護人執行社區處遇案件受案晤談表
    1份附卷可考（見100年度執聲字第1289號卷第7頁），受刑
    人現既尚未成家，且時間彈性，足認受刑人應得於該期間內
    履行完成義務勞務。縱受刑人有智能偏低之情形，惟經觀護
    人與其互動之觀察結果，目前受刑人之狀況尚佳，溝通正常
    ，且上開發展協會所指定之義務勞務內容亦僅是打掃環境，
    對受刑人而言並非困難之事實，亦有上開100年7月12日觀護
    輔導紀要及臺灣臺南地方法院檢察署執行保護管束情況訪視
    報告表各1紙存卷可參，亦見義務勞務之內容復屬單純，並
    無難以服義務勞務之客觀情事。
四、綜上，受刑人無正當理由未能如期履行義務勞務，對觀護人
    數次告誡及協助亦甚為輕忽，對本院99年度易字第1317號判
    決諭知緩刑所附帶命受刑人應提供之150小時義務勞務，受
    刑人竟僅完成3.5小時，足見上開緩刑之宣告，不足以矯正
    受刑人之惡習，受刑人並未因緩刑之寬典而有所省悟及警惕
    ，實無從再預期受刑人將會遵守相關法令規定，應認難收緩
    刑為鼓勵自新之效果，其確有違反刑法第74條第2項第5款所
    定負擔情節重大之情形，當有執行刑罰之必要，是聲請人聲
    請撤銷上開緩刑之宣告，洵屬有理，應予准許。
五、依刑事訴訟法第476條，刑法第75條之1第1項第4款規定，裁
    定如主文。
中    華    民    國   100    年    9     月    23    日
                       刑事第五庭  法  官  余玟慧
以上正本證明與原本無異。
如不服本裁定，應於收受送達後5日內向本院提出抗告狀。（應
附繕本）
                                   書記官  顏惠華
中    華    民    國   100    年    9     月    23    日